Minutes et répertoires du notaire Nicolas DUPUYS, 26 juin 1726 - 9 juin 1738 (étude XXXIV)
Archives nationales
- Minutes de Nicolas DUPUYS, 29 mai 1726 - 9 juin 1738; MC/ET/XXXIV/438 - MC/ET/XXXIV/485
  - Minutes. 1729, avril - 1729, mai, avril 1729 - mai 1729; MC/ET/XXXIV/449
    - Gillet (Pierre Charles), peintre, rue de la Grande Bretonnerie § Mariage de .., 24 avril 1729; MC/ET/XXXIV/449
      contrat de mariage; Gillet, Pierre Charles
    - Moreau (Augustin François) marchand joaillier rue de la Barillerie § transport de rente, 4 mai 1729; MC/ET/XXXIV/449
      transport de droits; Moreau, Augustin François
    - Lallemand (Louis) maître doreur § Désistement et résiliation du bail, 5 mai 1729; MC/ET/XXXIV/449
      bail; Lallemand, Louis
    - Regnard (Jean Louis) doreurs Enclos de Saint-Denis de la Chartre § Mariage de .., 16 mai 1729; MC/ET/XXXIV/449
      contrat de mariage; Regnard, Jean Louis
    - Huré (François) maître serrurier rue de la Vieille Draperie § Mainlevée, 31 mai 1729; MC/ET/XXXIV/449
      Huré, François
    - Inventaire après décès de Denis Loger, chanoine de la Sainte-Chapelle, abbé de Bellozane, dont la prisée de la bibliothèque., 30 juin 1729; MC/ET/XXXIV/449
      Fichier Bibliothèques XVIe-XVIIIe siècles, par Claire Béchu, Marie-Antoinette Fleury, Madeleine Jurgens, Xenia Pamfilova, 1953-1996 (fichier papier entièrement dématérialisé; voir contexte dans le Plan d’orientation général - Notaires de Paris, guides thématiques du Minutier).
      Date de création de la notice: 2012
      inventaire après décès; Loger, Denis; chanoine; abbé
  - Minutes. 1729, juin - 1729, août, juin 1729 - août 1729; MC/ET/XXXIV/450
    - Le Baullié (Edouard Jean) architecte, entrepreneur des bâtiments rue de la Perle § Compte et délégation, 3 juin 1729; MC/ET/XXXIV/450
      Le Baullié, Edouard Jean
    - Bourgeois (Jean) maître menuisier rue de la Perle § Compte et délégation, 3 juin 1729; MC/ET/XXXIV/450
      Bourgeois, Jean
    - Legast (Jean Toussaint) maître maçon, entrepreneur de bâtiments grande rue de fg. Saint Victor § quittance (pour les travaux faits pour le Benedictions des Blancs Manteaux), 10 juin 1729; MC/ET/XXXIV/450
      quittance; Legast, Jean Toussaint
    - Desanson (Julien) entrepreneur des bâtiments rue du Martroi § Union et abandonnement, 2 août 1729; MC/ET/XXXIV/450
      Desanson, Julien
    - Abandonnement concernant Jean-Michel Chevolet, architecte du roi, au Palais du Luxembourg., 21 août 1729; MC/ET/XXXIV/450
      cession; Luxembourg (palais du); Chevotet, Jean-Michel (1698-1772); architecte
    - Desmaisons (André) maître maçon, entrepreneur des bâtiments rue de la Lune § bail à .., 27 août 1729; MC/ET/XXXIV/450
      bail; Desmaisons, André
  - Minutes. 1729, septembre - 1729, décembre, septembre 1729 - décembre 1729; MC/ET/XXXIV/451
    - Dereige (Alexis), maître peintre et doreur, à Paris § Obligation, 7 septembre 1729; MC/ET/XXXIV/451
      obligation; Dereige, Alexis
    - Poupart (Louis), maître menuisier, rue de la Tacherie comme tuteur § Inventaire, 13 septembre 1729; MC/ET/XXXIV/451
      inventaire; Poupart, Louis
    - Contrat de mariage de Jacques-François Blondel, architecte des bâtiments, fils de feu Bernard Blondel, marchand chapelier, rue de Verneuil., 6 novembre 1729; MC/ET/XXXIV/451
      contrat de mariage; Verneuil (rue de); Blondel, Jacques François (1705-1774); architecte; fabricant d'accessoires vestimentaires
    - Fresneau (Jean Baptiste) maître maçon rue du Jours § Vente privilège, 23 novembre 1729; MC/ET/XXXIV/451
      acte de vente; Fresneau, Jean Baptiste
    - Colombet (Jacques) maître menuisier rue de la Grande Truanderie § bail, 12 décembre 1729; MC/ET/XXXIV/451
      bail; Colombet, Jacques
  - Minutes. 1730, janvier - 1730, avril, janvier 1730 - avril 1730; MC/ET/XXXIV/452
    - Guery (Michel) maître horloger port Saint Landry § Mariage de la fille de .. et Quittance, 5 février 1730; MC/ET/XXXIV/452
      contrat de mariage; quittance; Guery, Michel
    - Inventaire après décès de Jean Regnard, libraire, rue de la Pelleterie (avec la description des livres)., 18 février 1730; MC/ET/XXXIV/452
      Libraires et métiers du livre, XVIIe-XVIIIe siècles (165 actes), par Claire Béchu, 1986-1996 (fichier papier entièrement dématérialisé; voir contexte dans le Plan d’orientation général - Notaires de Paris, guides thématiques du Minutier).
      Date de création de la notice: 2007
      inventaire après décès; Pelleterie (rue de la); Regnard, Jean; libraire
    - Delahaye (Antoine François) maître menuisier rue Meslay § transport, 3 mars 1730; MC/ET/XXXIV/452
      Delahaye, Antoine François
    - Durand (Gabriel Toussaint) Ciseleur rue Germain Laurent § Partage, 9 mars 1730; MC/ET/XXXIV/452
      partage; Durand, Gabriel Toussaint
    - Nicolas (Honoré) maître serrurier rue des Vieilles Etuves § Compte et mainlevée, 12 mars 1730; MC/ET/XXXIV/452
      Nicolas, Honoré
    - Collot (Jean François) maître ébéniste rue Chapon § Notoriété aux dires de .., 22 mars 1730; MC/ET/XXXIV/452
      Collot, Jean François
    - Baudemant (Antoine) maître tapissier rue de Varenne § bail de meubles, 31 mars 1730; MC/ET/XXXIV/452
      bail; Baudemant, Antoine
    - Legas (Jean Toussaint) maître maçon, entrepreneur de bâtiments rue Saint Victor § Compte et obligation, 19 avril 1730; MC/ET/XXXIV/452
      obligation; Legas, Jean Toussaint
    - Grebende (Nicolas), marchand orfèvre, cours de Lamoignon § Bail et vente de meubles, 20 avril 1730; MC/ET/XXXIV/452
      acte de vente; bail; Grebende, Nicolas
  - Minutes. 1730, mai - 1730, juin, mai 1730 - juin 1730; MC/ET/XXXIV/453
    - Inventaire après décès de Pierre Belhomme, maître peintre., 5 mai 1730; MC/ET/XXXIV/453
      Tableaux.
      inventaire après décès; Belhomme, Pierre; peintre
    - BELHOMME (Pierre) Maître peintre Pont Notre Dame § Inventaire après décès de .., 5 mai 1730; MC/ET/XXXIV/453
      inventaire; Belhomme, Pierre
    - LEGAST (Jean Toussaint) Maître maçon entrepreneur de bâtiments Rue Saint-Victor. § Inventaire après décès de Pierre CORDIER, 5 mai 1730; MC/ET/XXXIV/453
      inventaire; Legast, Jean Toussaint
    - LEGAST (Jean Toussaint) Maître maçon entrepreneur de bâtiments Rue Saint-Victor § obligation .., 5 mai 1730; MC/ET/XXXIV/453
      obligation; Legast, Jean Toussaint
    - Michel (Dominique), maître menuisier, cour de Lamoignon § Mariage de la fille de .., 11 mai 1730; MC/ET/XXXIV/453
      contrat de mariage; Michel, Dominique
    - DUCHANGE (Nicolas) maître tapissier § quittance et obligation .., 22 mai 1730; MC/ET/XXXIV/453
      obligation; quittance; Duchange, Nicolas
    - Contrat de mise en apprentissage de sculpteur entre Pierre-Etienne Lemoyne, âgé de 14 ans, et Joseph Fortan, maître sculpteur., 29 mai 1730; MC/ET/XXXIV/453
      contrat d'apprentissage; Fortan, Joseph; Lemoyne, Pierre Etienne; sculpteur
    - FORTAN (Joseph) Maître Sculpteur Rue de la Mortellerie. § mise en apprentissage chez .., 29 mai 1730; MC/ET/XXXIV/453
      contrat d'apprentissage; Fortan, Joseph
    - LEGAST (Jean Toussaint) Maître maçon entrepreneur de bâtiments grde rue du faubourg Saint-Victor § Compte et résolution .., 10 juin 1730; MC/ET/XXXIV/453
      Legast, Jean Toussaint
    - LINET (Jacques) Maître tapissier Rue Galande § Mariage de .., 18 juin 1730; MC/ET/XXXIV/453
      contrat de mariage; Linet, Jacques
    - DUPUIS (Pierre Charles) Maître sculpteur Rue Saint Honoré § Partage de rentes .., 30 juin 1730; MC/ET/XXXIV/453
      partage; Dupuis, Pierre Charles
    - ALLARD (André) Maître menuisier Rue de la Cossonnerie § Dépôt de délibération .., 6 juillet 1730; MC/ET/XXXIV/453
      Allard, André
    - DUBOSC (Charles) Ciseleur Enclos Saint-Denis de la Chartre. § Délivrance de legs -, 22 juillet 1730; MC/ET/XXXIV/453
      Dubosc, Charles
    - DUBOSC (Charles) Ciseleur Enclos Saint-Denis de la Chartre- § Partage et transport de rentes-, 29 juillet 1730; MC/ET/XXXIV/453
      transport de droits; partage; Dubosc, Charles
    - ROSE (Pierre) Maître Serrurier Rue Saint-Vincent § Vente de vigne .. 2 actes même date, 16 août 1730; MC/ET/XXXIV/453
      acte de vente; Rose, Pierre
    - DEREIGE (Alexis) Maître peintre Rue de la Pelleterie § Bail et vente de meubles., 22 août 1730; MC/ET/XXXIV/453
      acte de vente; bail; Dereige, Alexis
    - GODEFROY (Pierre) menuisier Rue de la Savonnerie § Mariage de la fille de .., 30 août 1730; MC/ET/XXXIV/453
      contrat de mariage; Godefroy, Pierre
  - Minutes. 1730, juillet - 1730, août, juillet 1730 - août 1730; MC/ET/XXXIV/454
    - MAILLART (Jean Claude) Maître fondeur Rue Neuve Notre Dame § Inventaire après décès de la femme de .., 14 juillet 1730; MC/ET/XXXIV/454
      inventaire; Maillart, Jean Claude
    - DUBOSC (Charles) Ciseleur Enclos de Saint-Denis - § Partage et transport de rente, 29 juillet 1730; MC/ET/XXXIV/454
  - Minutes. 1730, septembre - 1730, décembre, septembre 1730 - décembre 1730; MC/ET/XXXIV/455
    - HEROS (Jean) maître menuisier Rue Neuve Grange Batelieu § Transport .., 11 septembre 1730; MC/ET/XXXIV/455
      Heros, Jean
    - ROZE (Pierre) Maître Serrurier Rue Saint-Vincent § Testament mutuel., 11 septembre 1730; MC/ET/XXXIV/455
      testament; Roze, Pierre
    - Transaction concernant Antoine Guyot, sculpteur des bâtiments, rue des Deux-Portes, Versailles., 20 septembre 1730; MC/ET/XXXIV/455
      accord; Versailles (Yvelines); Guyot, Antoine; sculpteur
    - GIRAULT (Jacques René) Maître fondeur Rue Basille § Bail à .., 24 septembre 1730; MC/ET/XXXIV/455
      bail; Girault, Jacques René
    - Michel (Dominique), maître menuisier, cour de Lamoignon § Bail, 24 septembre 1730; MC/ET/XXXIV/455
    - Arthaud (François), orfèvre, rue de Charlais § Désistement de plainte .., 19 octobre 1730; MC/ET/XXXIV/455
      renonciation; Arthaud, François
    - Cordier (François), graveur pour les orfèvres, place Dauphine § Mise en alloué du fils de .., 23 octobre 1730; MC/ET/XXXIV/455
      contrat de travail; Cordier, François
    - ORFEVRE (Alloué) § mise en .. de CORDIER (Jean) âgé de 25 ans chez FURIRAY (François Louis) qui le nourrit, loge couche moyennant 100 livres., 23 octobre 1730; MC/ET/XXXIV/455
    - GUYOT (Antoine) Maître fondeur; Rue des deux Hernullet § Transport de droits successifs., 2 novembre 1730; MC/ET/XXXIV/455
      transport de droits; Guyot, Antoine
    - DUPUIS (Pierre) maître Sculpteur Rue Saint-Honoré § Compte et quittance .., 29 novembre 1730; MC/ET/XXXIV/455
      quittance; Dupuis, Pierre
    - Leroy Gilbert, menuisier, Enclos du prieuré Saint-Denis § Notoriété, 1er décembre 1730; MC/ET/XXXIV/455
      notoriété; Leroy, Gilbert
    - BRAGEUX (Jean Baptiste) Maître Serrurier Rue Beaubourg § Compte quittance et obligation .., 11 décembre 1730; MC/ET/XXXIV/455
      obligation; quittance; Brageux, Jean Baptiste
    - Vente de maison concernant Pierre-Nicolas-Henry Tardieu, graveur du roi, rue Saint-Jacques., 20 décembre 1730; MC/ET/XXXIV/455
      acte de vente; Saint-Jacques (rue); Tardieu, Pierre Nicolas Henri; graveur
    - MARIN (Pierre) Maître Serrurier Rue Mondétour § Quittance et mainlevée, 22 décembre 1730; MC/ET/XXXIV/455
      quittance; Marin, Pierre
  - Minutes. 1731, janvier - 1731, mars, janvier 1731 - mars 1731; MC/ET/XXXIV/456
    - Contrat de mariage de Martin-Etienne Roussel, dessinateur du roi, rue de l'Arbre-Sec., 16 janvier 1731; MC/ET/XXXIV/456
      contrat de mariage; Arbre-Sec (rue de l'); Roussel, Martin Etienne; dessinateur
    - Michel (Dominique), maître menuisie, cour de Lamoignon § Compte, obligation et délégation, 21 janvier 1731; MC/ET/XXXIV/456
      compte; obligation; procuration; Michel, Dominique
    - Delapierre (Paul) maître fondeur Cour Neuve du Palais § testament de la soeur de -, 11 février 1731; MC/ET/XXXIV/456
      testament; Delapierre, Paul
    - Obligation. Jean Hidiart. Maître de danse. Faubourg Saint Honoré., 19 février 1731; MC/ET/XXXIV/456
      obligation; Saint-Honoré (faubourg); Hidiart, Jean; danseur; enseignant
    - Drais (Jean), marchand orfèvre, sur le pont Saint-Michel § Constitution et obligation, 21 mars 1731; MC/ET/XXXIV/456
      constitution de rente; obligation; Drais, Jean
    - Bail à ferme par les héritiers de Norbert Roettiers, graveur général des Monnaies., 14 avril 1731; MC/ET/XXXIV/456
      bail; Roëttiers, Norbert (1666?-1727); monnayeur
  - Minutes. 1731, avril - 1731, juin, avril 1731 - juin 1731; MC/ET/XXXIV/457
    - Delapierre (Paul Nicolas) maître fondeur Cour Neuve du Palais § quittance et décharge, 8 avril 1731; MC/ET/XXXIV/457
      quittance; Delapierre, Paul Nicolas
    - Berthe (Julien), marchand orfèvre, rue Trop va qui dure § Vente, 10 avril 1731; MC/ET/XXXIV/457
      acte de vente; Berthe, Julien
    - Prevostel (François Charles) maître doreur rue de la Pelleterie § Mariage de .., 12 avril 1731; MC/ET/XXXIV/457
      contrat de mariage; Prevostel, François Charles
    - Paspain (Jean Baptiste), maître peintre, rue de la Pelleterie § Mariage de la fille de .., 12 avril 1731; MC/ET/XXXIV/457
      contrat de mariage; Paspain, Jean Baptiste
    - Delapierre (Paul Nicolas) maître fondeur Cour Neuve du Palais § Inventaire après décès de la soeur de .., 30 avril 1731; MC/ET/XXXIV/457
      inventaire; Delapierre, Paul Nicolas
    - Jouye (Jean) maître fondeur Cour de Lamoignon § bail à .., 6 mai 1731; MC/ET/XXXIV/457
      bail; Jouye, Jean
    - Ferret (Joseph) maçon à Courbevoie § Constitution, 16 mai 1731; MC/ET/XXXIV/457
      constitution de rente; Ferret, Joseph
    - Garnier (Georges) maître serrurier Cour des Princes au château des Tuileries § Mariage de .., 21 mai 1731; MC/ET/XXXIV/457
      contrat de mariage; Garnier, Georges
    - Thuillier (Pierre) maître fondeur rue de la Pelleterie § transport de bail, 4 juin 1731; MC/ET/XXXIV/457
      bail; Thuillier, Pierre
    - Coutart (Henri Adrien) marchand éventailliste rue Darnétal § Inventaire après décès de .., 6 juin 1731; MC/ET/XXXIV/457
      inventaire; Coutart, Henri Adrien
    - Lapierre (Vincent) maître fondeur rue de la Tacherie § abstention, 30 juin 1731; MC/ET/XXXIV/457
      Lapierre, Vincent
  - Minutes. 1731, juillet - 1731, septembre, juillet 1731 - septembre 1731; MC/ET/XXXIV/458
    - CHAPELAIN (Jacques) Maître doreur sur métaux Rue Traversière § Mise en apprentissage du fils de .., 25 juillet 1731; MC/ET/XXXIV/458
      contrat d'apprentissage; Chapelain, Jacques
    - HORLOGER (apprentissage) § Mise en .. de JACQUES (François) âgé de 15 ans pour 6 ans avec GALLOIS (Etienne) qui le couche pendant 4 ans s.d.d., 4 août 1731; MC/ET/XXXIV/458
      contrat d'apprentissage
    - JACQUES (François) Horloger Rue du Marché § Mise en apprentissage, 6 août 1731; MC/ET/XXXIV/458
      contrat d'apprentissage; Jacques, François
    - LEDOUX (Claude) Maître fondeur en or et argent Rue Saint-Eloy § Constitution viagère .., 5 septembre 1731; MC/ET/XXXIV/458
      Ledoux, Claude
    - DUBOIS (Jean Baptiste) Maître maçon entrepreneur de bâtiments Rue de Vieilles Tuileries § quittance donnée par .., 1er novembre 1731; MC/ET/XXXIV/458
      quittance; Dubois, Jean Baptiste
  - Minutes. 1731, octobre - 1731, décembre, octobre 1731 - décembre 1731; MC/ET/XXXIV/459
    - GARNIER (François) Maçon; Sucy en Brie § Titre nouvel .., 14 juillet 1731; MC/ET/XXXIV/459
      titre nouvel; Garnier, François
    - BOURBON (Edme) Maître maçon entrepreneur de bâtiments Rue de gendre § Bail à .., 17 juillet 1731; MC/ET/XXXIV/459
      bail; Bourbon, Edme
    - LERICHE (Louis) Marchand joaillier Pont au Change § Mariage de .., 19 juillet 1731; MC/ET/XXXIV/459
      contrat de mariage; Leriche, Louis
    - LAPIERRE (Paul Nicolas) Maître fondeur Cour Neuve du Palais § Abstention de succession .., 23 juillet 1731; MC/ET/XXXIV/459
      Lapierre, Paul Nicolas
    - GUY (François) Maître fondeur Rue de la Licorne § Mise en apprentissage chez .., 25 juillet 1731; MC/ET/XXXIV/459
      contrat d'apprentissage; Guy, François
    - FONDEUR (apprentissage de) § mise en - AUBI (Joachim) âgé de 15 ans pour 5 ans, chez GUY (François) qui le couche, loge nourrit s.d.d., 25 juillet 1731; MC/ET/XXXIV/459
    - Obligation et mainlevée concernant Robert Benoist, architecte et entrepreneur de bâtiments, rue Champfleury., 2 octobre 1731; MC/ET/XXXIV/459
      obligation; mainlevée; Champ-Fleuri (rue du); Benoist, Robert; architecte; chef d'entreprise
    - BENOIST (Robert) Architecte et entrepreneur de bâtiments Rue Champfleury § Obligation et main levée .., 2 octobre 1731; MC/ET/XXXIV/459
      obligation; Benoist, Robert
    - HUTIN (Simon) Ebéniste Rue de la Calande § Mariage de la fille de .., 4 octobre 1731; MC/ET/XXXIV/459
      contrat de mariage; Hutin, Simon
    - Michel (Dominique), maître menuisier, cour de Lamoignon § Bail à loyer .., 8 octobre 1731; MC/ET/XXXIV/459
    - Quittance de remboursement concernant Pierre Charpentier, maître maçon, entrepreneur des bâtiments du roi, rue Comtesse-d'Artois., 3 novembre 1731; MC/ET/XXXIV/459
      quittance; indemnité; Comtesse-d'Artois (rue de la); Charpentier, Pierre; chef d'entreprise; maçon
    - Petit (Pierre Jacques), orfèvre, rue Pavée § Résiliation de Bail .., 3 novembre 1731; MC/ET/XXXIV/459
      renonciation; bail; Petit, Pierre Jacques
    - LOTTIN (Jean Jacques) Maître Serrurier Rue du Pas de la Mule § Mariage de .., 7 novembre 1731; MC/ET/XXXIV/459
      contrat de mariage; Lottin, Jean Jacques
    - PETIT (Georges) Maître tapissier; Rue Greneta § Transport déposé .., 8 novembre 1731; MC/ET/XXXIV/459
      Petit, Georges
    - LASOYE (Pierre) Sculpteur en Pierre Rue du Temple § mise en apprentissage du neveu de .., 15 novembre 1731; MC/ET/XXXIV/459
      contrat d'apprentissage; Lasoye, Pierre
    - BELHOMME (Pierre) Maître peintre Pont N. Dame § Constitution par la veuve de .., 15 novembre 1731; MC/ET/XXXIV/459
      constitution de rente; Belhomme, Pierre
    - DISAMBOUR (André) Maître serrurier Rue Montmartre § Bail à loyer., 15 novembre 1731; MC/ET/XXXIV/459
      bail; Disambour, André
    - Goullet (Etienne), maître peintre, rue au Maire § Compte et obligation .., 24 novembre 1731; MC/ET/XXXIV/459
      compte; obligation; Goullet, Etienne
    - BELHOMME (Pierre) Maître peintre Pont Notre Dame § remariage de la veuve de .., 25 novembre 1731; MC/ET/XXXIV/459
      Belhomme, Pierre
    - Frary (Jacques), maître peintre, rue de la Juiverie § Mariage de .., 25 novembre 1731; MC/ET/XXXIV/459
      contrat de mariage; Frary, Jacques
    - BOURGEOIS (Denis Marin) Maître maçon entrepreneur de bâtiments Rue Etienne DESGRET § quittance et remboursement., 3 décembre 1731; MC/ET/XXXIV/459
      quittance; Bourgeois, Denis Marin
    - LEGAST (Jean Toussaint) Maître maçon entrepreneur de bâtiments Rue Saint-Victor § Bail d'une maison par .., 6 décembre 1731; MC/ET/XXXIV/459
      bail; Legast, Jean Toussaint
  - Minutes. 1732, janvier - 1732, mars, janvier 1732 - mars 1732; MC/ET/XXXIV/460
    - Godin (Louis Claude), marchand orfèvre joaillier, quai des Orfèvres § Constitution, 7 janvier 1732; MC/ET/XXXIV/460
    - Godin (Louis Claude), marchand orfèvre joaillier, quai des Orfèvres § Constitution, 19 janvier 1732; MC/ET/XXXIV/460
    - Delaforce (Etienne) entrepreneur de bâtiments § Conventions entre les héritiers de .., 20 janvier 1732; MC/ET/XXXIV/460
      Delaforce, Etienne
    - Delaforce (Etienne) entrepreneur de bâtiments § Transaction de la veuve de .., 24 janvier 1732; MC/ET/XXXIV/460
      accord; Delaforce, Etienne
    - Delaforce (Isaac Etienne) entrepreneur de bâtiments rue Boucherat § Convention, 25 janvier 1732; MC/ET/XXXIV/460
      Delaforce, Isaac Etienne
    - Dumas (Louis Denis) maître menuisier rue des Poirées § Obligation, 2 mars 1732; MC/ET/XXXIV/460
      obligation; Dumas, Louis Denis
  - Minutes. 1732, avril - 1732, juin, avril 1732 - juin 1732; MC/ET/XXXIV/461
    - Dupont (Nicolas Martin) maître fondeur; rue de la Pelleterie § transaction, 30 avril 1732; MC/ET/XXXIV/461
      accord; Dupont, Nicolas Martin
    - fondeur (apprentissage) § Contrat pour 5 ans entre Paul Teindeur, bourgeois de Paris, et Claude Roussel, maître fondeur, au profit de Guillaume Teindeur, âgé de 15 ans, fils de Paul. Logé, nourri et blanche par son père S.d.d., 4 mai 1732; MC/ET/XXXIV/461
    - Thevenot (Gilles), maître peintre, rue de la Pelleterie § bail à .., 15 mai 1732; MC/ET/XXXIV/461
      bail; Thevenot, Gilles
    - Thomelin (Jacques) maître doreur sur métaux rue des Arcis § Mariage du fils de feu .., 25 mai 1732; MC/ET/XXXIV/461
      contrat de mariage; Thomelin, Jacques
  - Minutes. 1732, juillet - 1732, août, juillet 1732 - août 1732; MC/ET/XXXIV/462
    - Lemire (Toussaint), marchand orfèvre, au Petit Pont § Quittance, 2 juillet 1732; MC/ET/XXXIV/462
      quittance; Lemire, Toussaint
    - Mariage de la fille de Pierre Papillon, maître de danses, cul-de-sac Berthaud., 17 juillet 1732; MC/ET/XXXIV/462
      contrat de mariage; Papillon, Pierre; enseignant; danseur
    - Lemaire (Jean Baptiste), maître peintre, rue Saint Denis § Mariage de .., 17 juillet 1732; MC/ET/XXXIV/462
      contrat de mariage; Lemaire, Jean Baptiste
  - Minutes. 1732, septembre - 1732, décembre, septembre 1732 - décembre 1732; MC/ET/XXXIV/463
    - Porlier (Nicolas) maître fondeur rue de la Vieille Draperie § Mariage de .., 11 septembre 1732; MC/ET/XXXIV/463
      contrat de mariage; Porlier, Nicolas
    - Russeau (Pierre Thomas), maître peintre, rue Galande § Inventaire après décès de la femme de .., 18 septembre 1732; MC/ET/XXXIV/463
      inventaire; Russeau, Pierre Thomas
    - Russeau (Pierre Thomas), maître peintre, rue Galande § Mariage de .., 2 octobre 1732; MC/ET/XXXIV/463
    - Boudin (Jean Baptiste) maître brodeur Cour du Palais § Inventaire après décès de .., 23 octobre 1732; MC/ET/XXXIV/463
      inventaire; Boudin, Jean Baptiste
    - Ledoux (Claude) maître fondeur rue Saint-Eloi § obligation, 27 octobre 1732; MC/ET/XXXIV/463
      obligation; Ledoux, Claude
    - Forget (Antoine) tapissier au Pont au Change § renonciation, 2 novembre 1732; MC/ET/XXXIV/463
      Forget, Antoine
    - Vandrevelle (Pierre Norbert) maître lapidaire Cour de Lamoignon § bail à .., 11 novembre 1732; MC/ET/XXXIV/463
      bail; Vandrevelle, Pierre Norbert
    - Jouy (Jean) maître fondeur Cour de Lamoignon § bail, 11 novembre 1732; MC/ET/XXXIV/463
      bail; Jouy, Jean
    - horloger (apprentissage) § Contrat pour 6 ans entre Pierre Dufour, marchand, avec André Georges, Guyot, maître horloger, au profit de Pierre Paul Dangoisse, neveu de Pierre. Logé, nourri et blanchi par son maître. Moyennant 100 livres., 1er décembre 1732; MC/ET/XXXIV/463
    - Derat (Jean Pierre) marchand joaillier bijoutier rue de la Calandre § Quittance et dépôt de pièces, 9 décembre 1732; MC/ET/XXXIV/463
      quittance; Derat, Jean Pierre
    - Née (Antoine) maître serrurier rue des Rosiers § bail à rente à .., 30 décembre 1732; MC/ET/XXXIV/463
      bail; Née, Antoine
  - Minutes. 1733, janvier - 1733, mars, janvier 1733 - mars 1733; MC/ET/XXXIV/464
    - Picon (Léonard) maître maçon rue Neuve Saint-Martin § Quittance et mainlevée, 15 janvier 1733; MC/ET/XXXIV/464
      quittance; Picon, Léonard
    - Lange (Nicolas) maçon rue du Vertbois § devis et Marché (réparations), 19 janvier 1733; MC/ET/XXXIV/464
      devis; marché; Lange, Nicolas
    - Godin (Louis Claude), marchand orfèvre, quai des Orfèvres § Constitution, 26 janvier 1733; MC/ET/XXXIV/464
    - Regnault (Jacques Claude) maître horloger sur le Pont Notre Dame § Inventaire après décès de .., 3 février 1733; MC/ET/XXXIV/464
      inventaire; Regnault, Jacques Claude
    - Leau (André) maître imprimeur en taille douce rue des Sept Voies § Constitution, 1er mars 1733; MC/ET/XXXIV/464
      constitution de rente; Leau, André
    - Bal Duval (François) peintre de l'académie de Saint-Luc rue de Buci § transaction, 5 mars 1733; MC/ET/XXXIV/464
      accord; Bal Duval, François